臺灣桃園地方法院刑事判決　　　　　100年度審易字第372號
公　訴　人　臺灣桃園地方法院檢察署檢察官
被　　　告　陳世明
上列被告因竊盜案件，經檢察官提起公訴（100 年度偵字第2960
號），被告於本院準備程序進行中，就被訴事實為有罪之陳述，
經本院告知簡式審判程序意旨，並聽取當事人之意見後，本院裁
定依簡式審判程序審理，判決如下：
    主  文
陳世明竊盜，累犯，處有期徒刑伍月，如易科罰金，以新臺幣壹
仟元折算壹日；又竊盜，累犯，處有期徒刑伍月，如易科罰金，
以新臺幣壹仟元折算壹日。應執行有期徒刑陸月，如易科罰金，
以新臺幣壹仟元折算壹日。
    事  實
一、陳世明前於民國97年間因竊盜案件，經本院以98年度桃簡字
    第583 號判決，判處有期徒刑4 月確定；復於98年間因竊盜
    案件，經本院以98年度桃簡字第2204號判決，判處有期徒刑
    5 月確定，上揭二罪經本院以98年度聲字第3846號裁定定應
    執行刑為有期徒刑8 月確定；繼於同年間因竊盜案件，經本
    院以98年度易字第748 號判決，判處有期徒刑3 月確定，與
    前揭所定應執行有期徒刑8 月入監接續執行，於99年6 月4
    日因刑期期滿執行完畢。詎其猶不知悔改，分別意圖為自己
    不法之所有，基於竊盜之犯意，於100 年1 月3 日上午11時
    許，進入桃園縣大溪鎮瑞源里番子寮91之6 號「信昌機械股
    份有限公司」學生宿舍內（侵入住宅部分未據告訴），(一)先
    自該宿舍201 號寢室之衣櫃內竊取林金璋所有之土司麵包1
    包得手，(二)再進入202 號寢室內，自該寢室內之衣櫃裡竊取
    宋紹軒所有之唯一牌牛肉乾1 包、黃韋霖所有之紐西蘭維納
    斯綿羊脂面霜與王柏為所有之雪芙蘭滋養霜各1 罐得手，俟
    其走出202 號寢室時，為警查獲，始悉上情。
二、案經桃園縣政府警察局大溪分局報告臺灣桃園地方法院檢察
    署檢察官偵查起訴。
    理  由
一、本案被告陳世明所犯為死刑、無期徒刑或最輕本刑為3 年以
    上有期徒刑以外之罪，其於本院準備程序中就前揭被訴事實
    為有罪之陳述，經本院告知簡式審判程序之旨，並聽取當事
    人之意見後，本院依刑事訴訟法第273 條之1 第1 項規定，
    裁定進行簡式審判程序，合先敘明。
二、上揭事實業據被告陳世明於警詢、檢察官訊問及本院審理時
    均坦承不諱，核與證人即被害人林金璋、宋紹軒、黃韋霖、
    王柏為之警詢證述情節均相符，並有贓物認領保管單及刑案
    現場照片等在卷足稽，堪認被告之自白與事實相符，洵為信
    實，被告上揭犯行，均堪認定。
三、新舊法比較：
    被告於犯罪後，刑法第321 條第1 項業於100 年1 月26日修
    正公布，於100 年1 月28日生效施行。按行為後法律有變更
    者，適用行為時之法律，但行為後之法律有利於行為人者，
    適用最有利於行為人之法律，刑法第2 條第1 項訂有明文。
    修正前之刑法第321 條第1 項原規定：「犯竊盜罪而有左列
    情形之一者，處六月以上、五年以下有期徒刑：一、於夜間
    侵入住宅或有人居住之建築物、船艦或隱匿其內而犯之者。
    二、毀越門扇、牆垣或其他安全設備而犯之者。三、攜帶兇
    器而犯之者。四、結夥三人以上而犯之者。五、乘火災、水
    災或其他災害之際而犯之者。六、在車站或埠頭而犯之者。
    」；而修正後刑法第321 條第1 項則規定：「犯竊盜罪而有
    下列情形之一者，處六月以上、五年以下有期徒刑，得併科
    新臺幣十萬元以下罰金：一、侵入住宅或有人居住之建築物
    、船艦或隱匿其內而犯之者。二、毀越門扇、牆垣或其他安
    全設備而犯之者。三、攜帶兇器而犯之者。四、結夥三人以
    上而犯之者。五、乘火災、水災或其他災害之際而犯之者。
    六、在車站、埠頭、航空站或其他供水、陸、空公眾運輸之
    舟、車、航空機內而犯之者。」，比較修正前後關於刑法第
    321 條第1 項之規定，修正後之刑法第321 條第1 項於第1
    款刪除「於夜間」之文字；於第6 款增加「在航空站或其他
    供水、陸、空公眾運輸之舟、車、航空機內」之文字，擴大
    加重竊盜罪之適用範圍，使部分修正前原應適用普通竊盜罪
    論罪科刑之情形，於修正後改論以加重竊盜罪論罪科刑，並
    增加得併科罰金新臺幣10萬元之規定，解釋上自應以修正前
    之規定對被告較有利，應依刑法第2 條第1 項前段規定，適
    用行為時之法律。本件被告於日間侵入住宅內竊盜，依上開
    說明，仍僅應適用刑法第320 條第1 項規定論處。
四、核被告犯罪事實欄(一)、(二)所為，均係犯刑法第320 條第1 項
    之竊盜罪。按上訴人等於夜間潛入某甲家中，將某甲所有財
    物及其妻某乙所有之國民身分證一併竊去，其所竊取者雖屬
    兩人之財物，但係侵害一個監督權，不生一行為而觸犯數罪
    名問題（最高法院62年度台上字第407 號判例意旨參照）。
    查被告犯罪事實欄(二)在202 號宿舍竊盜犯行，將被害人宋紹
    軒、黃韋霖及王柏為等三人財物一併竊取，其所竊取者雖屬
    三人之財物，參照前揭判例意旨，應係侵害一個監督權，為
    單純一行為，應論以單純一罪；再按數行為於同時同地或密
    切接近之時地實施，侵害同一之法益，各行為之獨立性極為
    薄弱，依一般社會健全觀念，在時間差距上，難以強行分開
    ，在刑法評價上，以視為數個舉動之接續施行，合為包括之
    一行為予以評價，則屬接續犯，而為包括之一罪，最高法院
    86 年 臺上字第3295號判例固同此意旨，惟若犯罪行為人所
    為之數行為，非於同時同地或密切接近之時地實施，數行為
    亦非「侵害同一之法益」，揆諸前揭說明，在刑法評價上，
    自不得視為數個舉動之接續施行。本件被告所為前揭2 次竊
    盜犯行，分別於2 間不同宿舍所為，又該2 間宿舍（號碼分
    別為201 、202 號）係有門牆區隔或樓層不同之空間，時空
    上亦無密接不可分之情形，且明顯為不同之被害人所居住，
    被告先後侵入2 間宿舍內竊盜，難認係「接續侵害同一法益
    」，核與接續犯之要件不符，是先後2 次竊盜，犯意各別，
    行為互異，應分論併罰，公訴意旨，認屬係接續犯，應論以
    包括一罪，容有誤會。另被告有上揭事實及理由欄所載之犯
    罪科刑及執行完畢紀錄，有臺灣高等法院被告前案紀錄表1
    份可按，其受徒刑執行完畢，5 年以內故意再犯本件有期徒
    刑以上之二罪，均為累犯，各應依刑法第47條第1 項之規定
    加重其刑。爰審酌被告正值壯年，不思以正當手段獲取財物
    ，竟圖不勞而獲為本案竊盜犯行，危害社會治安及被害人之
    權益，所為非是，並衡其犯罪之動機、目的、手段、所竊取
    財物之價值及犯後態度等一切情狀，分別量處如主文所示之
    刑，並均諭知易科罰金之折算標準，且定應執行刑與諭知易
    科罰金之折算標準，以示懲儆。另檢察官雖以被告多次行竊
    紀錄，有犯罪習慣及再犯之虞，請求依竊盜犯贓物犯保安處
    分條例第3 條第1 項之規定命被告於刑之執行前入勞動場所
    強制工作，惟按竊盜犯贓物犯保安處分條例第2 條第4 項規
    定，應執行之刑未達1 年以上者，不適用該條例。本院科刑
    時已審酌被告上揭各項情狀，認就本件犯罪判處應執行有期
    徒刑5 月、5 月，應執行有期徒刑6 月即屬適當，自不適用
    竊盜犯贓物犯保安處分條例相關規定，附此敘明。
據上論斷，應依刑事訴訟法第273 條之1 第1 項、第299 條第1
項前段，刑法第2 條第1 項前段、第320 條第1 項、第47條第1
項、第51條第5 款、第41條第1 項前段，刑法施行法第1 條之1
第1 項、第2 項前段，判決如主文。
本案經檢察官呂如琦到庭執行職務。
中    華    民    國   100    年    6     月    16    日
                        刑事庭    法  官  顏世翠
以上正本證明與原本無異。
如不服本判決，應於判決送達後10日內向本院提出上訴狀（應附
繕本），其未敘述上訴理由者，應於上訴期間屆滿後20日內補提
理由書狀於本院，上訴於臺灣高等法院。
                                  書記官  張筆隆
中    華    民    國   100    年    6     月    16    日
附錄本案論罪科刑法條：
中華民國刑法第320條
（普通竊盜罪、竊佔罪）
意圖為自己或第三人不法之所有，而竊取他人之動產者，為竊盜
罪，處 5 年以下有期徒刑、拘役或 5 百元以下罰金。
意圖為自己或第三人不法之利益，而竊佔他人之不動產者，依前
項之規定處斷。
前二項之未遂犯罰之。